臺灣板橋地方法院刑事判決　　　　　　　99年度易字第3621號
公　訴　人　臺灣板橋地方法院檢察署檢察官
被　　　告　曾品崴　原姓名：.
上列被告因違反毒品危害防制條例案件，經檢察官提起公訴（99
年度毒偵字第9181號），被告於本院準備程序中就被訴事實為有
罪之陳述，經告知被告簡式審判程序之旨，並聽取當事人之意見
後，本院裁定進行簡式審判程序，判決如下：
    主  文
曾品崴施用第二級毒品，累犯，處有期徒刑肆月，如易科罰金，
以新臺幣壹仟元折算壹日；又施用第二級毒品，累犯，處有期徒
刑肆月，如易科罰金，以新臺幣壹仟元折算壹日。應執行有期徒
刑柒月，如易科罰金，以新臺幣壹仟元折算壹日。
    事  實
一、曾品崴（原名曾雪禎）前於民國96年間因施用毒品案件，經
    本院以96年度毒聲字第2359號裁定送觀察、勒戒後，認無繼
    續施用毒品之傾向，於97年1 月17日執行完畢釋放出所，並
    經臺灣板橋地方法院檢察署檢察官以96年度毒偵字第7478號
    為不起訴處分確定；復因施用毒品案件，經臺灣臺北地方法
    院以99年度簡字第2607號判處有期徒刑3 月確定，於99年10
    月26日易科罰金執行完畢（起訴書誤載為10月11日）。詎其
    猶未戒除毒癮，明知甲基安非他命及MDMA（即俗稱之搖頭丸
    ）係毒品危害防制條例所列之第二級毒品，依法不得持有、
    施用，且於強制戒治執行完畢後5 年內，竟仍基於施用第二
    級毒品甲基安非他命之犯意，於99年10月28日凌晨1 時許，
    在其位於新北市○○區○○路989 巷2 號19樓住處內，將甲
    基安非他命放入吸食器燒烤之方式，施用甲基安非他命1 次
    。復基於施用第二級毒品MDMA之犯意，於同日上午8 時許，
    在新北市○○區○○路318 號愛摩兒汽車旅館第209 號房內
    ，以口服之方式，施用MDMA1 次。嗣於99年10月28日上午11
    時25分許（起訴書誤載為11月28日），為警在上開汽車旅館
    第209 號房查獲，經其同意採其尿液送驗後，其檢驗報告確
    呈甲基安非他命及MDMA陽性反應，始悉上情。
二、案經新北市政府警察局永和分局移送臺灣板橋地方法院檢察
    署檢察官偵查起訴。
    理  由
一、按除被告所犯為死刑、無期徒刑、最輕本刑為3 年以上有期
    徒刑之罪或高等法院管轄第一審案件者外，於第一次審判期
    日前之準備程序進行中，被告先就被訴事實為有罪之陳述時
    ，審判長得告知被告簡式審判程序之旨，並聽取當事人、代
    理人、辯護人及輔佐人之意見後，裁定進行簡式審判程序，
    刑事訴訟法第273 條之1 第1 項定有明文。經核本件被告所
    犯係死刑、無期徒刑、最輕本刑為3 年以上有期徒刑以外之
    罪，其於準備程序中就被訴事實為有罪之陳述，經法官告知
    簡式審判程序之旨，並聽取公訴人、被告之意見後，本院爰
    依首揭規定，裁定改進行簡式審判程序，合先敘明。
二、上揭犯罪事實，業據被告曾品崴於本院審理時坦承不諱，且
    其於99年10月28日13時許所採驗之尿液，經送往臺灣檢驗科
    技股份有限公司以GC/ MS方法（氣相層析/ 質譜儀法）檢驗
    ，結果均確呈第二級毒品甲基安非他命及MDMA之陽性反應，
    此有該公司99年11月17日報告編號UL/2010/B0000000號濫用
    藥物檢驗報告、臺北縣政府警察局永和分局查獲違反毒品危
    害防制條例案件犯嫌代碼對照表各1 紙在卷可稽，足認被告
    自白與事實相符，堪予採信。是本件事證明確，被告犯行堪
    予認定，應予依法論科。
三、核被告所為，均係犯毒品危害防制條例第10條第2 項之施用
    第二級毒品罪。被告施用甲基安非他命及MDMA前持有甲基安
    非他命及MDMA之低度行為，均為施用之高度行為所吸收，均
    不另論罪。又被告先後施用第二級毒品甲基安非他命及MDMA
    之犯行，犯意各別、行為互殊，應予分論併罰。又被告有事
    實欄所載之科刑紀錄與執行情形，有臺灣高等法院被告前案
    紀錄表1 份在卷可查，其於有期徒刑執行完畢後5 年以內，
    故意再犯本件有期徒刑以上之二罪，均為累犯，均應依刑法
    第47條第1 項之規定加重其刑。爰審酌被告前已因施用毒品
    案件經觀察、勒戒，其未思改過自新，竟再為本件施用毒品
    犯行，顯然先前所受保安處分及刑之宣告、執行，均未收矯
    治、警惕之效，被告既無確實戒毒之決心，已難自拔，自應
    施以相當之刑罰，以期收教化之功能，兼衡其於本院審理時
    自知事證明確而坦承施用犯行之犯後態度，暨其施用毒品犯
    行所生危害，主要以自戕身心健康為主，對於他人生命、身
    體、財產等法益，尚未查得重大直接危害等一切情狀，各量
    處如主文所示之刑，並依法定其應執行之刑及諭知易科罰金
    之折算標準，以資懲儆。
據上論斷，應依刑事訴訟法第273 條之1 第1 項、第299 條第1
項前段，毒品危害防制條例第10條第2 項，刑法第11條前段、第
47條第1 項、第41條第1 項前段、第51條第5 款，判決如主文。
本案經檢察官張瑞玲到庭執行職務。
中    華    民    國    100    年    2    月    11    日
                  刑事第十六庭      法  官    魏俊明
上列正本證明與原本無異。
如不服本判決，應於判決送達後10日內敘明上訴理由，向本院提
出上訴狀 (應附繕本) ，上訴於臺灣高等法院。其未敘述上訴理
由者，應於上訴期間屆滿後20日內向本院補提理由書「切勿逕送
上級法院」。
                                    書記官    陳香君
中    華    民    國   100    年    2     月    11    日
附錄本案論罪科刑法條全文：
毒品危害防制條例第10條
施用第一級毒品者，處6 月以上5 年以下有期徒刑。
施用第二級毒品者，處3 年以下有期徒刑。